臺灣高雄地方法院刑事判決　　　　　　　96年度訴字第2814號
公　訴　人　臺灣高雄地方法院檢察署檢察官
被　　　告　乙○○○
上列被告因違反毒品危害防制條例案件，經檢察官提起公訴（起
訴案號：臺灣高雄地方法院檢察署96年度毒偵字第4833號），被
告於本院準備程序就被訴事實均為有罪之陳述，經審判長告知被
告簡式審判程序意旨，並聽取當事人之意見後，本院合議庭裁定
由受命法官獨任依簡式審判程序審理、判決如下：
    主  文
乙○○○施用第一級毒品，累犯，處有期徒刑捌月；扣案之第一
級毒品海洛因壹小包（含包裝袋，檢驗前淨重零點零肆陸公克、
檢驗後淨重零點零壹捌公克）沒收銷燬之。又施用第二級毒品，
累犯，處有期徒刑肆月。應執行有期徒刑拾月；扣案之第一級毒
品海洛因壹小包（含包裝袋，檢驗前淨重零點零肆陸公克、檢驗
後淨重零點零壹捌公克）沒收銷燬之。
    事  實
一、乙○○○前於民國92年間，因施用毒品案件，經法院裁定送
    觀察、勒戒後，認有繼續施用毒品之傾向，再經法院裁定令
    入戒治處所強制戒治，於92年10月29日入所，於93年1 月9
    日停止處分出所，於93年10月20日戒治期滿執行完畢。其因
    施用毒品案件，經本院以92年度訴字第1927號判處有期徒刑
    1 年，經當事人分別提起上訴，迭由臺灣高等法院高雄分院
    以93年度上訴字第215 號判決上訴駁回、最高法院以93年度
    台上字第3091號判決上訴駁回確定在案，並於94年11月26日
    縮刑期滿，並於翌日縮刑執行完畢出監。
二、詎乙○○○仍不知戒絕毒癮，明知海洛因、甲基安非命業經
    公告列為毒品危害防制條例第2 條第2 項第1 、2 款所明定
    之第一、二級毒品，不得非法持有、施用，仍未戒除施用毒
    品之習性，於上開強制戒治釋放出所後5 年內，復基於施用
    第一級毒品海洛因之犯意，於96年5 月15日下午2 時30分許
    ，在其位於高雄縣林園鄉○○村○○○路31號自宅內，以海
    洛因粉末摻入香菸，以吸煙方式之施用第一級毒品海洛因1
    次。其另基於施用第二級毒品甲基安非他命之犯意，於96年
    5 月15日下午3 時許，在其位於高雄縣林園鄉○○村○○○
    路31號自宅內，以燒烤甲基安非他命晶體吸煙方式之施用甲
    基安非他命1 次。嗣為警於96年5 月16日下午1 時40分許，
    在雄縣林園鄉○○路4 巷與10巷口時，發現其騎車徘徊，因
    行跡可疑而攔檢，並扣得其所有之第一級毒品海洛因1 小包
    （含包裝袋，檢驗前淨重0.046 公克，檢驗後淨重0.018 公
    克），並因其為上開毒品列管人口，並經其同意後採集尿液
    送驗結果，其尿液中均呈現毒品嗎啡及甲基安非他命之陽性
    反應，始悉上情。
三、案經高雄市政府警察局小港分局報請臺灣高雄地方法院檢察
    署檢察官偵查起訴。
    理  由
壹、程序方面
一、按除被告所犯為死刑、無期徒刑、最輕本刑為三年以上有期
    徒刑之罪或高等法院管轄第一審案件者外，於法院行準備程
    序進行中，被告先就被訴事實為有罪之陳述時，審判長得告
    知被告簡式審判程序之旨，並聽取當事人、代理人、辯護人
    及輔佐人之意見後，裁定進行簡式審判程序；且受命法官行
    準備程序，與法院或審判長有同一之權限；又簡式審判程序
    之證據調查，不受刑事訴訟法第159條第1項、第161條之2、
    第161條之3、第163條之1及第164條至第170條規定之限制，
    刑事訴訟法第273條之1第1項、第279條第2項前段、第273條
    之2分別定有明文。
二、查本件被告所犯為死刑、無期徒刑、最輕本刑為三年以上有
    期徒刑以外之罪，且非高等法院管轄第一審之案件，其於準
    備程序就前揭被訴事實為有罪之陳述，經受命法官告知簡式
    審判程序之旨，並聽取當事人之意見後，本院認無不得或不
    宜改依簡式審判程序進行之處，爰依刑事訴訟法第273 條之
    1 第1 項、第284 條之1 ，裁定本件由受命法官獨任進行簡
    式審判程序，合先敘明。
貳、實體方面
一、上揭事實，業據被告乙○○○於本院96年8月14日準備程序
    、審判程序時均供承不諱，且被告上開為警查獲時所採取之
    尿液，送經高雄市立凱旋醫院檢驗結果，其尿液中呈現毒品
    嗎啡、甲基安非他命之陽性反應，此有卷附之96年5 月28日
    高雄市立凱旋醫院濫用藥物尿液檢驗報告、高雄市政府警察
    局小港分局真實姓名對照表、扣押物品清單各1 份、蒐證照
    片5 張（見高市警港分偵字第0960010509號警卷第6 頁至第
    10頁、第13頁、第15頁，同上署96年度毒偵字第4833號卷第
    49頁）附卷可徵，並有上開第一級毒品海洛因1 小包扣案可
    查。又上開扣案第一級毒品海洛因1 小包（含包裝袋，檢驗
    前淨重零點零肆陸公克、檢驗後淨重零點零壹捌公克），送
    經高雄市立凱旋醫院檢驗結果，確含有海洛因成分之事實，
    亦有96年6 月11日高雄市立凱旋醫院高市凱醫驗字第4251號
    濫用藥物成品檢驗鑑定書1 紙在卷可徵（見同上署96年度毒
    偵字第4833號卷第41頁），足見被告之自白與事實相符，足
    堪採信。又被告另因施用毒品案件，經本院以92年度毒聲字
    第4607號裁定送強制戒治，嗣因戒治成效經評定為合格，認
    無繼續戒治之必要，並於93年1 月9 日停止戒治而釋放出所
    ，於93年10月20日戒治期滿未經撤銷上開停止戒治裁定而執
    行完畢；其因施用毒品案件，經本院以92年度訴字第1927號
    判處有期徒刑1 年，經臺灣高等法院高雄分院以93年度上訴
    字第215 號判決上訴駁回，再經最高法院以93年度台上字第
    3091號判決上訴駁回確定在案，此有卷附臺灣高等法院被告
    前案紀錄表、臺灣高雄地方法院檢察署刑案資料查註紀錄表
    、全國施用毒品案件紀錄表各1 份在卷可佐（見本院卷第4
    頁至第21頁，同上署96年度毒偵字第4833號卷第12頁至第24
    頁），足徵被告確於上開強制戒治釋放出所後，5 年內再犯
    上揭毒品危害防制條例之罪而事證明確，其有上開施用第一
    、二級毒品之犯行，洵堪認定。
二、查海洛因、甲基安非他命係毒品危害防制條例第2條第2項第
    1、2款所明定之第一、二級毒品，不得持有、施用。(一)核被
    告乙○○○所為，係犯毒品危害防制條例第10條第1、2項之
    施用第一、二級毒品罪。(二)其施用第一、二級毒品前之持有
    毒品之低度行為，均應為施用之高度行為所吸收，不另論罪
    。(三)又被告所犯上開二罪間，犯意個別，行為互殊，應予分
    論併罰。(四)又被告前於92年間，再因施用毒品案件，經本院
    以92年度訴字第1927號判處有期徒刑1 年，經臺灣高等法院
    高雄分院以93年度上訴字第215 號判決上訴駁回，再經最高
    法院以93年度台上字第3091號判決上訴駁回確定，並於94年
    11月26日縮刑期滿，並於翌日執行完畢出監，此有臺灣高等
    法院被告前案紀錄表乙份在卷可憑，其受有期徒刑執行完畢
    後，5 年內故意再犯本件最重本刑為有期徒刑以上之罪，為
    累犯，應依刑法第47條第1 項規定，加重其刑。(五)爰審酌被
    告曾因施用毒品案件，經上開強制戒治執行完畢釋放出所後
    ，5 年內之92年犯施用第一級毒品罪，復於96年再犯本件上
    揭施用第一、二級毒品罪行，足見戒毒意志不堅，毒癮非淺
    ，未能體悟施用毒品對自己、家人造成之傷害及社會之負擔
    ，自屬可議，惟念其犯後坦承犯行，犯後態度良好，並有悔
    改決心，且施用毒品乃自戕行為，未對他人造成危害，及其
    施用次數、時間等一切情狀，爰量處如主文所示之刑，以鼓
    勵有戒毒決心之被告，及時醒悟戒絕毒癮，用啟自新。
三、至於扣案第一級毒品海洛因1 小包（含包裝袋，因海洛因毒
    品附著於包裝上剝離不易，應將包裝之整體視為海洛因毒品
    ，檢驗前淨重零點零肆陸公克、檢驗後淨重零點零壹捌公克
    ），送經高雄市立凱旋醫院鑑驗結果，確含有海洛因成分之
    事實，理由詳上所述，應依毒品危害防制條例第18條第1 項
    前段規定，不問屬於犯人與否，應沒收銷燬之。另鑑驗耗用
    之上開毒品既已滅失，自毋庸宣告沒收銷燬之，併此敘明。
四、查本件被告犯行時間於96年5 月15日下午，係中華民國九十
    六年罪犯減刑條例第2 條規範之96年4 月24日之後所犯之，
    悉不合於減刑條件，附此併敘。
據上論斷，應依刑事訴訟法第273 條之1 第1 項、第284 條之1
、第299 條第1 項前段，毒品危害防制條例第10條第1 項、第2
項、第18條第1 項前段，刑法第11條前段、第47條第1 項、第51
條第5 款，判決如主文。
本案經檢察官甲○○到庭執行職務。
中    華    民    國    96    年   8     月     17 　 日
                  刑事第三庭  法  官   施添寶
以上正本證明與原本無異。
如不服本判決應於收受本判決後10日內向本院提出上訴書狀，並
應敘述具體理由，如未敘述上訴理由者，應於上訴期間屆滿後20
日內補提理由書狀於本院（均須按他造當事人之人數附繕本）「
切勿逕送上級法院」。
中    華    民    國    96    年   8     月     20 　 日
  　　　　　　　　　　　　　　書記官  王翌翔
附錄本案判決論罪科刑法條
毒品危害防制條例第10條
施用第一級毒品者，處六月以上五年以下有期徒刑。
施用第二級毒品者，處三年以下有期徒刑。
